【裁判字號】    97,上訴,1269
【裁判日期】    971201
【裁判案由】    妨害自由等
【裁判全文】
臺灣高等法院臺南分院刑事判決        97年度上訴字第1269號
上  訴  人
被  被  告  乙○○
選任辯護人  李昶欣  律師
上列上訴人因妨害自由案件，不服臺灣嘉義地方法院97年度訴字
第408號，中華民國97年9月18日第一審判決（起訴案號：臺灣嘉
義地方法院檢察署97年度偵字第3342、4675號），提起上訴，本
院判決如下：
    主  文
上訴駁回。
    理  由
一、按刑事訴訟法第三百六十一條、第三百六十七條規定，不服
    地方法院之第一審判決而提起上訴者，應提出上訴書狀，並
    敘述具體理由，為上訴必備之程式；其所提出之書狀未敘述
    上訴理由，或僅曾以言詞陳述上訴理由者，均應於上訴期間
    屆滿後二十日內補提理由書於第一審法院。第一審法院經形
    式審查，認逾期未補提上訴理由者，應定期間先命補正；逾
    期未補正者，為上訴不合法律上之程式，應以裁定駁回。倘
    已提出上訴理由，但所提非屬具體理由者，則由第二審法院
    以上訴不合法律上之程式，判決駁回。而所謂具體理由，必
    係依據卷內既有訴訟資料或提出新事證，指摘或表明第一審
    判決有何採證認事、用法或量刑等足以影響判決本旨之不當
    或違法，而構成應予撤銷之具體事由，始克當之（例如：依
    憑證據法則具體指出所採證據何以不具證據能力，或依憑卷
    證資料，明確指出所為證據證明力之判斷如何違背經驗、論
    理法則）；倘僅泛言原判決認定事實錯誤、違背法令、量刑
    失之過重或輕縱，而未依上揭意旨指出具體事由，或形式上
    雖已指出具體事由，然該事由縱使屬實，亦不足以認為原判
    決有何不當或違法者（例如：對不具有調查必要性之證據，
    法院未依聲請調查亦未說明理由，或援用證據不當，但除去
    該證據仍應為同一事實之認定），皆難謂係具體理由，均應
    認其上訴為違背法律上之程式。
二、上訴人之上訴理由略以：上訴人即被告乙○○本為調停而好
    意涉入本案，並未強拉被害人至「ET歡樂世界網咖」一樓處
    ，亦不知共同被告及其他關係人是基於妨害自由之犯意強押
    被害人前往嘉義市東吳高職附近雇主住處預支薪資償債，故
    過程中殊無任何妨害自由與傷害故意，僅於被害人反覆其詞
    時，警告性之輕敲被害人兩三次，核其情形，該敲打行為客
    觀上或許構成刑法第三百零五條之恐嚇罪；惟被害人自始即
    知被告乙○○無妨害自由及傷害之故意，是以，該敲打行為
    自不足令被害人達心生恐懼之地步，不符合恐嚇罪之主觀要
    件云云。
三、經查：
    原審判決依憑被告何淵元、楊宗翰、乙○○於審理時坦承不
    諱，復經告訴人甲○○於警詢、偵查中指證綦詳，核與證人
    即共犯王麒銓於警詢、偵審中證述情節相符，另與證人即「
    ET歡樂世界網咖」店員鄭憲忠於警詢時證述情節相符，並有
    當場查獲被告王麒銓與何淵元之嘉義市政府警察局第二分局
    九十七年七月十一日嘉市警二偵字第0970029506號函附之警
    員林建勝職務報告書、「ET歡樂世界網咖」簡圖與案發時相
    關人員位置圖及「ET歡樂世界網咖」照片六幀在卷可證；另
    告訴人因遭被告等六人毆打而受有「左眼挫傷、右耳廓血腫
    、視力受損」之傷害，亦有財團法人嘉義基督教醫院診斷證
    明書一紙（A卷第14頁）及九十七年七月十六日嘉基醫字第9
    70700131號函送病歷一份附卷足憑，認上訴人即被告乙○○
    所為，係共同以非法方法剝奪人之行動自由及共同傷害人之
    身體，分別構成刑法第三百零二條第一項妨害自由罪及刑法
    第二百七十七條第一項傷害罪。並審酌上訴人即被告乙○○
    曾犯竊盜、傷害、妨害自由案件，經判處罪刑確定，素行不
    佳（有臺灣高等法院被告前案紀錄表可按）且構成累犯，亦
    未與告訴人達成和解等情各判處有期徒刑玖月及陸月，定應
    執行刑有期徒刑壹年貳月，其認事用法並無違誤。
四、上訴人提起上訴，辯稱「上訴人即被告乙○○本為調停而好
    意涉入本案，過程中殊無任何妨害自由與傷害故意，僅於被
    害人反覆其詞時，警告性之輕敲被害人兩三次，核其情形，
    該敲打行為客觀上或許構成刑法第三百零五條之恐嚇罪；惟
    被害人自始即知被告乙○○無妨害自由及傷害之故意，該敲
    打行為自不足令被害人達心生恐懼之地步，不符合恐嚇罪之
    主觀要件」云云，惟上訴人已於原審審理時就妨害自由、傷
    害犯行均坦承不諱（見原審卷第二六八頁），原審據此並參
    酌上情而為科刑之判決，認事用法並無違誤。上訴人形式上
    雖已提出具體理由，惟未具體指出其坦承犯行之原審認定有
    何違誤，徒翻供據以上訴，尚不足以認為原判決有何不當或
    違法，故難謂係具體理由（按上訴理由是否具體，係屬第二
    審審查之範圍，不在命補正之列，刑事訴訟法第三百六十一
    條修正立法理由參照）。按之上開規定，本件上訴顯屬違背
    法律上之程式，自應予以駁回，並不經言詞辯論為之。
五、依刑事訴訟法第三百六十七條前段、第三百七十二條，判決
    如主文。
中    華    民    國    97    年    12    月    1    日
                  刑事第三庭  審判長法  官  陳義仲
                                    法  官  蔡勝雄
                                    法  官  蘇清水
以上正本證明與原本無異。
妨害自由部分如不服本判決應於收受送達後10日內向本院提出上
訴書狀，其未敘述上訴理由者，並得於提起上訴後10日內向本院
補提理由書（均須按他造當事人之人數附繕本）「切勿逕送上級
法院」。
傷害部分不得上訴。
                                    書記官  蔡蘭櫻
中    華    民    國    97    年    12    月    1     日


司法院資訊處製作；財團法人民間司法改革基金會備份。
